
Read Data
```{r}
library("readxl")
data <- readxl::read_excel("G:/My Drive/Saves/dataProject.xlsx")
str(data)
```

#VISUALISASI DATA + STATISTIKA DESKRIPTIF

DISTRIBUSI FREKUENSI FAKULTAS
```{r}
fakultas <- table(data$fakultas)

barplot(fakultas, main = "Distribusi Frekuensi Fakultas oleh Jacintha 53897", xlab = "Fakultas", ylab = "Jumlah", col = c("red", "green", "blue", "yellow"), beside = TRUE, names.arg = c("Ekonomi & Bisnis","Ilmu Komunikasi", "Seni & Desain","Teknik & Informatika"))
```
 

DISTRIBUSI FREKUENSI ANGKATAN 
```{r}
angkatan <- table(data$angkatan)

barplot(angkatan, main = "Distribusi Frekuensi Angkatan oleh Jacintha 53897", xlab = "Angkatan", ylab = "Jumlah", col = c("red", "green", "blue", "yellow"), beside = TRUE, names.arg = c("2018","2019 ", "2020","2021"))
```


DISTRIBUSI FREKUENSI PENGGUNAAN TO-DO-LIST DAN JADWAL
```{r}
penggunaan_tdl_jadwal <- table(data$punya_jadwal_todolist)

barplot(penggunaan_tdl_jadwal, main = "Distribusi Frekuensi Penggunaan Jadwal & To Do List oleh Jacintha 53897", ylab = "Jumlah", col = c("red", "green", "blue", "yellow"), beside = TRUE)
```


DISTRIBUSI FREKUENSI PENGGUNAAN WAKTU UNTUK KEPERLUAN KULIAH
```{r}
kuliah_informatika <- data$menit_kuliah[data$fakultas == "Teknik dan Informatika"]
hist(kuliah_informatika, main = "Histogram Frekuensi Waktu Keperluan Kuliah (TI) oleh Jacintha 53897", xlab = "Menit", col = c("white"))
table(kuliah_informatika)

kuliah_ilkom <- data$menit_kuliah[data$fakultas == "Ilmu Komunikasi"]
hist(kuliah_ilkom, main = "Histogram Frekuensi Waktu Keperluan Kuliah (Ilkom) oleh Jacintha 53897", xlab = "Menit", col = c("white"))
table(kuliah_ilkom)

kuliah_seni <- data$menit_kuliah[data$fakultas == "Seni dan Desain"]
hist(kuliah_seni, main = "Histogram Frekuensi Waktu Keperluan Kuliah (Seni) oleh Jacintha 53897", xlab = "Menit", col = c("white"))
table(kuliah_seni)

kuliah_ekonomi <- data$menit_kuliah[data$fakultas == "Ekonomi dan Bisnis"]
hist(kuliah_ekonomi, main = "Histogram Frekuensi Waktu Keperluan Kuliah (Bisnis) oleh Jacintha 53897", xlab = "Menit", col = c("white"))
table(kuliah_ekonomi)
```


DISTRIBUSI FREKUENSI PENGGUNAAN WAKTU UNTUK HIBURAN
```{r}
hiburan_informatika <- data$menit_hiburan[data$fakultas == "Teknik dan Informatika"]
hist(hiburan_informatika, main = "Histogram Frekuensi Waktu Hiburan (TI) oleh Jacintha 53897", xlab = "Menit", col = c("white"))
table(hiburan_informatika)

hiburan_ilkom <- data$menit_hiburan[data$fakultas == "Ilmu Komunikasi"]
hist(hiburan_ilkom, main = "Histogram Frekuensi Waktu Hiburan (Ilkom) oleh Jacintha 53897", xlab = "Menit", col = c("white"))
table(hiburan_ilkom)

hiburan_seni <- data$menit_hiburan[data$fakultas == "Seni dan Desain"]
hist(hiburan_seni, main = "Histogram Frekuensi Waktu Hiburan (Seni) oleh Jacintha 53897", xlab = "Menit", col = c("white"))
table(hiburan_seni)

hiburan_ekonomi <- data$menit_hiburan[data$fakultas == "Ekonomi dan Bisnis"]
hist(hiburan_ekonomi, main = "Histogram Frekuensi Waktu Hiburan (Bisnis) oleh Jacintha 53897", xlab = "Menit", col = c("white"))
table(hiburan_ekonomi)
```


DISTRIBUSI FREKUENSI PENGGUNAAN WAKTU UNTUK PENGEMBANGAN DIRI
```{r}
pengembangan_informatika <- data$menit_pengembangan[data$fakultas == "Teknik dan Informatika"]
hist(pengembangan_informatika, main = "Histogram Frekuensi Waktu Pengembangan Diri (TI) oleh Jacintha 53897", xlab = "Menit", col = c("white"))
table(pengembangan_informatika)

pengembangan_ilkom <- data$menit_pengembangan[data$fakultas == "Ilmu Komunikasi"]
hist(pengembangan_ilkom, main = "Histogram Frekuensi Waktu Pengembangan Diri (Ilkom) oleh Jacintha 53897", xlab = "Menit", col = c("white"))
table(pengembangan_ilkom)

pengembangan_seni <- data$menit_pengembangan[data$fakultas == "Seni dan Desain"]
hist(pengembangan_seni, main = "Histogram Frekuensi Waktu Pengembangan Diri (Seni) oleh Jacintha 53897", xlab = "Menit", col = c("white"))
table(pengembangan_seni)

pengembangan_ekonomi <- data$menit_pengembangan[data$fakultas == "Ekonomi dan Bisnis"]
hist(pengembangan_ekonomi, main = "Histogram Frekuensi Waktu Pengembangan Diri (Bisnis) oleh Jacintha 53897", xlab = "Menit", col = c("white"))
table(pengembangan_ekonomi)
```


DISTRIBUSI FREKUENSI PENGGUNAAN WAKTU UNTUK KEPERLUAN ORGANISASI
```{r}
organisasi_informatika <- data$menit_organisasi[data$fakultas == "Teknik dan Informatika"]
hist(organisasi_informatika, main = "Histogram Frekuensi Waktu Organisasi (TI) oleh Jacintha 53897", xlab = "Menit", col = c("white"))
table(organisasi_informatika)

organisasi_ilkom <- data$menit_organisasi[data$fakultas == "Ilmu Komunikasi"]
hist(organisasi_ilkom, main = "Histogram Frekuensi Waktu Organisasi (Ilkom) oleh Jacintha 53897", xlab = "Menit", col = c("white"))
table(organisasi_ilkom)

organisasi_seni <- data$menit_organisasi[data$fakultas == "Seni dan Desain"]
hist(organisasi_seni, main = "Histogram Frekuensi Waktu Organisasi(Seni) oleh Jacintha 53897", xlab = "Menit", col = c("white"))
table(organisasi_seni)

organisasi_ekonomi <- data$menit_organisasi[data$fakultas == "Ekonomi dan Bisnis"]
hist(organisasi_ekonomi, main = "Histogram Frekuensi Waktu Organisasi (Bisnis) oleh Jacintha 53897", xlab = "Menit", col = c("white"))
table(organisasi_ekonomi)
```


DISTRIBUSI FREKUENSI PENGGUNAAN WAKTU UNTUK QUALITY TIME
```{r}
qualitytime_informatika <- data$menit_qualitytime[data$fakultas == "Teknik dan Informatika"]
hist(qualitytime_informatika, main = "Histogram Frekuensi Waktu Quality Time (TI) oleh Jacintha 53897", xlab = "Menit", col = c("white"))
table(qualitytime_informatika)

qualitytime_ilkom <- data$menit_qualitytime[data$fakultas == "Ilmu Komunikasi"]
hist(qualitytime_informatika, main = "Histogram Frekuensi Waktu Quality Time (Ilkom) oleh Jacintha 53897", xlab = "Menit", col = c("white"))
table(qualitytime_ilkom)

qualitytime_seni <- data$menit_qualitytime[data$fakultas == "Seni dan Desain"]
hist(qualitytime_informatika, main = "Histogram Frekuensi Waktu Quality Time(Seni) oleh Jacintha 53897", xlab = "Menit", col = c("white"))
table(qualitytime_seni)

qualitytime_ekonomi <- data$menit_qualitytime[data$fakultas == "Ekonomi dan Bisnis"]
hist(qualitytime_informatika, main = "Histogram Frekuensi Waktu Quality Time (Bisnis) oleh Jacintha 53897", xlab = "Menit", col = c("white"))
table(qualitytime_ekonomi)
```


DISTRIBUSI FREKUENSI PENGGUNAAN WAKTU UNTUK KEPERLUAN LAINNYA
```{r}
lainnya_informatika <- data$menit_lainnya[data$fakultas == "Teknik dan Informatika"]
hist(lainnya_informatika, main = "Histogram Frekuensi Waktu Lainnya (TI) oleh Jacintha 53897", xlab = "Menit", col = c("white"))
table(lainnya_informatika)

lainnya_ilkom <- data$menit_lainnya[data$fakultas == "Ilmu Komunikasi"]
hist(lainnya_ilkom, main = "Histogram Frekuensi Waktu Lainnya (Ilkom) oleh Jacintha 53897", xlab = "Menit", col = c("white"))
table(lainnya_ilkom)

lainnya_seni <- data$menit_lainnya[data$fakultas == "Seni dan Desain"]
hist(lainnya_seni, main = "Histogram Frekuensi Waktu Lainnya (Seni) oleh Jacintha 53897", xlab = "Menit", col = c("white"))
table(lainnya_seni)

lainnya_ekonomi <- data$menit_lainnya[data$fakultas == "Ekonomi dan Bisnis"]
hist(lainnya_ekonomi, main = "Histogram Frekuensi Waktu Lainnya (Bisnis) oleh Jacintha 53897", xlab = "Menit", col = c("white"))
table(lainnya_ekonomi)
```


DISTRIBUSI FREKUENSI HARI DALAM SEMINGGU YANG TERDAPAT AKTIVITAS BERKAITAN DENGAN KEPERLUAN KULIAH
```{r}
h_kuliah_informatika <- table(data$hari_kuliah[data$fakultas == "Teknik dan Informatika"])
barplot(h_kuliah_informatika, main = "Distribusi Frekuensi Hari Kuliah (TI) oleh Jacintha 53897", xlab = "Hari", ylab = "Jumlah", col = c("red", "orange", "yellow", "green", "blue", "pink", "purple"), beside = TRUE)

h_kuliah_ilkom <- table(data$hari_kuliah[data$fakultas == "Ilmu Komunikasi"])
barplot(h_kuliah_ilkom, main = "Distribusi Frekuensi Hari Kuliah (Ilkom) oleh Jacintha 53897", xlab = "Hari", ylab = "Jumlah", col = c("red", "yellow", "green", "blue", "pink", "purple"), beside = TRUE)

h_kuliah_seni <- table(data$hari_kuliah[data$fakultas == "Seni dan Desain"])
barplot(h_kuliah_seni, main = "Distribusi Frekuensi Hari Kuliah (Seni) oleh Jacintha 53897", xlab = "Hari", ylab = "Jumlah", col = c("orange", "yellow", "green", "blue", "pink", "purple"), beside = TRUE)

h_kuliah_ekonomi <- table(data$hari_kuliah[data$fakultas == "Ekonomi dan Bisnis"])
barplot(h_kuliah_ekonomi, main = "Distribusi Frekuensi Hari Kuliah (Bisnis) oleh Jacintha 53897", xlab = "Hari", ylab = "Jumlah", col = c("green", "blue", "pink", "purple"), beside = TRUE)
```


DISTRIBUSI FREKUENSI HARI DALAM SEMINGGU YANG TERDAPAT AKTIVITAS BERKAITAN DENGAN HIBURAN
```{r}
h_hiburan_informatika <- table(data$hari_hiburan[data$fakultas == "Teknik dan Informatika"])
barplot(h_hiburan_informatika, main = "Distribusi Frekuensi Hari Hiburan (TI) oleh Jacintha 53897", xlab = "Hari", ylab = "Jumlah", col = c("grey", "red", "orange", "yellow", "purple"), beside = TRUE)

h_hiburan_ilkom <- table(data$hari_hiburan[data$fakultas == "Ilmu Komunikasi"])
barplot(h_hiburan_ilkom, main = "Distribusi Frekuensi Hari Hiburan (Ilkom) oleh Jacintha 53897", xlab = "Hari", ylab = "Jumlah", col = c("red", "orange", "yellow", "green", "blue", "pink", "purple"), beside = TRUE)

h_hiburan_seni <- table(data$hari_hiburan[data$fakultas == "Seni dan Desain"])
barplot(h_hiburan_seni, main = "Distribusi Frekuensi Hari Hiburan (Seni) oleh Jacintha 53897", xlab = "Hari", ylab = "Jumlah", col = c("red", "orange", "yellow", "green", "blue", "purple"), beside = TRUE)

h_hiburan_ekonomi <- table(data$hari_hiburan[data$fakultas == "Ekonomi dan Bisnis"])
barplot(h_hiburan_ekonomi, main = "Distribusi Frekuensi Hari Hiburan (Bisnis) oleh Jacintha 53897", xlab = "Hari", ylab = "Jumlah", col = c("red", "orange", "yellow", "green", "blue", "purple"), beside = TRUE)
```


DISTRIBUSI FREKUENSI HARI DALAM SEMINGGU YANG TERDAPAT AKTIVITAS BERKAITAN DENGAN PENGEMBANGAN DIRI
```{r}
h_pengembangan_informatika <- table(data$hari_pengembangandiri[data$fakultas == "Teknik dan Informatika"])
barplot(h_pengembangan_informatika, main = "Distribusi Frekuensi Hari Pengembangan Diri (TI) oleh Jacintha 53897", xlab = "Hari", ylab = "Jumlah", col = c("grey", "red", "orange", "yellow", "green", "blue", "pink", "purple"), beside = TRUE)

h_pengembangan_ilkom <- table(data$hari_pengembangandiri[data$fakultas == "Ilmu Komunikasi"])
barplot(h_pengembangan_ilkom, main = "Distribusi Frekuensi Hari Pengembangan Diri (Ilkom) oleh Jacintha 53897", xlab = "Hari", ylab = "Jumlah", col = c("grey", "red", "orange", "yellow", "blue", "purple"), beside = TRUE)

h_pengembangan_seni <- table(data$hari_pengembangandiri[data$fakultas == "Seni dan Desain"])
barplot(h_pengembangan_seni, main = "Distribusi Frekuensi Hari Pengembangan Diri (Seni) oleh Jacintha 53897", xlab = "Hari", ylab = "Jumlah", col = c("grey", "red", "orange", "yellow", "green", "blue", "purple"), beside = TRUE)

h_pengembangan_ekonomi <- table(data$hari_pengembangandiri[data$fakultas == "Ekonomi dan Bisnis"])
barplot(h_pengembangan_ekonomi, main = "Distribusi Frekuensi Hari Pengembangan Diri (Bisnis) oleh Jacintha 53897", xlab = "Hari", ylab = "Jumlah", col = c("grey", "red", "orange", "yellow", "green", "blue", "purple"), beside = TRUE)
```


DISTRIBUSI FREKUENSI HARI DALAM SEMINGGU YANG TERDAPAT AKTIVITAS BERKAITAN DENGAN BERORGANISASI
```{r}
h_organisasi_informatika <- table(data$hari_organisasi[data$fakultas == "Teknik dan Informatika"])
barplot(h_organisasi_informatika, main = "Distribusi Frekuensi Hari Organisasi (TI) oleh Jacintha 53897", xlab = "Hari", ylab = "Jumlah", col = c("grey", "red", "orange", "yellow", "green", "purple"), beside = TRUE)

h_organisasi_ilkom <- table(data$hari_organisasi[data$fakultas == "Ilmu Komunikasi"])
barplot(h_organisasi_ilkom, main = "Distribusi Frekuensi Hari Organisasi (Ilkom) oleh Jacintha 53897", xlab = "Hari", ylab = "Jumlah", col = c("grey", "red", "orange", "yellow", "green", "blue", "pink", "purple"), beside = TRUE)

h_organisasi_seni <- table(data$hari_organisasi[data$fakultas == "Seni dan Desain"])
barplot(h_organisasi_seni, main = "Distribusi Frekuensi Hari Organisasi (Seni) oleh Jacintha 53897", xlab = "Hari", ylab = "Jumlah", col = c("grey", "red", "orange", "yellow"), beside = TRUE)

h_organisasi_ekonomi <- table(data$hari_organisasi[data$fakultas == "Ekonomi dan Bisnis"])
barplot(h_organisasi_ekonomi, main = "Distribusi Frekuensi Hari Organisasi (Bisnis) oleh Jacintha 53897", xlab = "Hari", ylab = "Jumlah", col = c("grey", "red", "orange", "yellow", "blue", "purple"), beside = TRUE)
```


DISTRIBUSI FREKUENSI HARI DALAM SEMINGGU YANG TERDAPAT AKTIVITAS QUALITY TIME
```{r}
h_qualitytime_informatika <- table(data$hari_qualitytime[data$fakultas == "Teknik dan Informatika"])
barplot(h_qualitytime_informatika, main = "Distribusi Frekuensi Hari Quality Time (TI) oleh Jacintha 53897", xlab = "Hari", ylab = "Jumlah", col = c("grey", "red", "orange", "yellow", "green", "blue", "purple"), beside = TRUE)

h_qualitytime_ilkom <- table(data$hari_qualitytime[data$fakultas == "Ilmu Komunikasi"])
barplot(h_qualitytime_ilkom, main = "Distribusi Frekuensi Hari Quality Time (Ilkom) oleh Jacintha 53897", xlab = "Hari", ylab = "Jumlah", col = c("grey", "red", "orange", "green", "blue", "purple"), beside = TRUE)

h_qualitytime_seni <- table(data$hari_qualitytime[data$fakultas == "Seni dan Desain"])
barplot(h_qualitytime_seni, main = "Distribusi Frekuensi Hari Quality Time (Seni) oleh Jacintha 53897", xlab = "Hari", ylab = "Jumlah", col = c("grey", "red", "orange", "yellow", "blue", "purple"), beside = TRUE)

h_qualitytime_ekonomi <- table(data$hari_qualitytime[data$fakultas == "Ekonomi dan Bisnis"])
barplot(h_qualitytime_ekonomi, main = "Distribusi Frekuensi Hari Quality Time (Bisnis) oleh Jacintha 53897", xlab = "Hari", ylab = "Jumlah", col = c("grey", "red", "orange", "yellow", "blue", "purple"), beside = TRUE)
```

DISTRIBUSI FREKUENSI HARI DALAM SEMINGGU YANG TERDAPAT AKTIVITAS LAINNYA
```{r}
h_lainnya_informatika <- table(data$hari_lainnya[data$fakultas == "Teknik dan Informatika"])
barplot(h_lainnya_informatika, main = "Distribusi Frekuensi Hari Lainnya (TI) oleh Jacintha 53897", xlab = "Hari", ylab = "Jumlah", col = c("grey", "red", "orange", "yellow", "green", "blue", "purple"), beside = TRUE)

h_lainnya_ilkom <- table(data$hari_lainnya[data$fakultas == "Ilmu Komunikasi"])
barplot(h_lainnya_ilkom, main = "Distribusi Frekuensi Hari Lainnya (Ilkom) oleh Jacintha 53897", xlab = "Hari", ylab = "Jumlah", col = c("grey", "red", "orange", "yellow", "green", "blue", "purple"), beside = TRUE)

h_lainnya_seni <- table(data$hari_lainnya[data$fakultas == "Seni dan Desain"])
barplot(h_lainnya_seni, main = "Distribusi Frekuensi Hari Lainnya (Seni) oleh Jacintha 53897", xlab = "Hari", ylab = "Jumlah", col = c("grey", "red", "orange", "yellow", "purple"), beside = TRUE)

h_lainnya_ekonomi <- table(data$hari_lainnya[data$fakultas == "Ekonomi dan Bisnis"])
barplot(h_lainnya_ekonomi, main = "Distribusi Frekuensi Hari Lainnya (Bisnis) oleh Jacintha 53897", xlab = "Hari", ylab = "Jumlah", col = c("grey", "red", "orange", "yellow", "blue", "purple"), beside = TRUE)
```

DISTRIBUSI EFEKTIF DAN EFISIEN TIDAK
```{r}
panggunaan_efektid_efisien <- table(data$efektif_efisien_belum)
barplot(efekfit_efisien_ngga, main = "Distribusi Frekuensi Efektif dan Efisien oleh Jacintha 53897", ylab = "Jumlah", col = c("red", "green"), beside = TRUE)
```



#UJI HIPOTESIS (+ PEMBUKTIAN GAUSSIAN)
HIPOTESA 1

H0 = Penggunaan jadwal dan to-do-list mempengaruhi mahasiswa untuk menggunakan waktu secara efektif dan efisien.
H1 = Penggunaan jadwal dan to-do-list tidak mempengaruhi mahasiswa untuk menggunakan waktu secara efektif dan efisien.

```{r}
hipo1 <- table(data$efektif_efisien_belum, data$punya_jadwal_todolist)
chisq.test(hipo1)
```


HIPOTESA 2

H0 = Mahasiswa di fakultas yang berbeda memiliki rata-rata manajemen waktu yang sama untuk keperluan kuliahnya.
H1 = Mahasiswa di fakultas yang berbeda memiliki rata-rata manajemen waktu yang berbeda untuk keperluan kuliahnya.

```{r}
#Read Excel
data <- readxl::read_excel("G:/My Drive/Saves/dataProject.xlsx")


#Pembuktian Gaussian
kuliah_informatika <- data$menit_kuliah[data$fakultas == "Teknik dan Informatika"]
shapiro.test(kuliah_informatika)

kuliah_ilkom <- data$menit_kuliah[data$fakultas == "Ilmu Komunikasi"]
shapiro.test(kuliah_ilkom)

kuliah_seni <- data$menit_kuliah[data$fakultas == "Seni dan Desain"]
shapiro.test(kuliah_seni)

kuliah_ekonomi <- data$menit_kuliah[data$fakultas == "Ekonomi dan Bisnis"]
shapiro.test(kuliah_ekonomi)

#Anova Test
hipo2 <- readxl::read_excel("G:/My Drive/Saves/dataProject.xlsx", sheet = "hipotesis2")

s.hipotesis2<- stack(hipo2)
aov_hpt2 <- aov(s.hipotesis2$values~s.hipotesis2$ind)
summary(aov_hpt2)

TukeyHSD(aov_hpt2, conf.level = .95)
plot(TukeyHSD(aov_hpt2, conf.level = .95))
```


HIPOTESA 3

H0 = Mahasiswa di fakultas yang berbeda memiliki rata-rata manajemen waktu yang sama untuk keperluan hiburan.
H1 = Mahasiswa di fakultas yang berbeda memiliki rata-rata manajemen waktu yang berbeda untuk keperluan hiburan. 

```{r}
#Read Excel
data <- readxl::read_excel("G:/My Drive/Saves/dataProject.xlsx")


#Pembuktian Gaussian
hiburan_informatika <- data$menit_hiburan[data$fakultas == "Teknik dan Informatika"]
shapiro.test(hiburan_informatika)

hiburan_ilkom <- data$menit_hiburan[data$fakultas == "Ilmu Komunikasi"]
shapiro.test(hiburan_ilkom)

hiburan_seni <- data$menit_hiburan[data$fakultas == "Seni dan Desain"]
shapiro.test(hiburan_seni)

hiburan_ekonomi <- data$menit_hiburan[data$fakultas == "Ekonomi dan Bisnis"]
shapiro.test(hiburan_ekonomi)


#Anova Test
hipo3 <- readxl::read_excel("G:/My Drive/Saves/dataProject.xlsx", sheet = "hipotesa3")

s.hipotesa3<- stack(hipo3)
aov_hpt3 <- aov(s.hipotesa3$values~s.hipotesa3$ind)
summary(aov_hpt3)
```


HIPOTESA 4

H0 = Mahasiswa di fakultas yang berbeda memiliki rata-rata manajemen waktu yang sama untuk pengembangan diri.
H1 = Mahasiswa di fakultas yang berbeda memiliki rata-rata manajemen waktu yang berbeda untuk pengembangan diri.

```{r}
#Read Excel
data <- readxl::read_excel("G:/My Drive/Saves/dataProject.xlsx")


#Pembuktian Gaussian
pengembangan_informatika <- data$menit_pengembangan[data$fakultas == "Teknik dan Informatika"]
shapiro.test(pengembangan_informatika)

pengembangan_ilkom <- data$menit_pengembangan[data$fakultas == "Ilmu Komunikasi"]
shapiro.test(pengembangan_ilkom)

pengembangan_seni <- data$menit_pengembangan[data$fakultas == "Seni dan Desain"]
shapiro.test(pengembangan_seni)

pengembangan_ekonomi <- data$menit_pengembangan[data$fakultas == "Ekonomi dan Bisnis"]
shapiro.test(pengembangan_ekonomi)


#Anova Test
hipo4 <- readxl::read_excel("G:/My Drive/Saves/dataProject.xlsx", sheet = "hipotesa4")

s.hipotesa4<- stack(hipo4)
aov_hpt4 <- aov(s.hipotesa4$values~s.hipotesa4$ind)
summary(aov_hpt4)
```


HIPOTESA 5

H0 = Mahasiswa di fakultas yang berbeda memiliki rata-rata manajemen waktu yang sama untuk keperluan organisasi.
H1 = Mahasiswa di fakultas yang berbeda memiliki rata-rata manajemen waktu yang berbeda untuk keperluan organisasi.

```{r}
#Read Excel
data <- readxl::read_excel("G:/My Drive/Saves/dataProject.xlsx")


#Pembuktian Gaussian
organisasi_informatika <- data$menit_organisasi[data$fakultas == "Teknik dan Informatika"]
shapiro.test(organisasi_informatika)

organisasi_ilkom <- data$menit_organisasi[data$fakultas == "Ilmu Komunikasi"]
shapiro.test(organisasi_ilkom)

organisasi_seni <- data$menit_organisasi[data$fakultas == "Seni dan Desain"]
shapiro.test(organisasi_seni)

organisasi_ekonomi <- data$menit_organisasi[data$fakultas == "Ekonomi dan Bisnis"]
shapiro.test(organisasi_ekonomi)


#Anova Test
hipo5 <- readxl::read_excel("G:/My Drive/Saves/dataProject.xlsx", sheet = "hipotesa5")

s.hipotesa5<- stack(hipo5)
aov_hpt5 <- aov(s.hipotesa5$values~s.hipotesa5$ind)
summary(aov_hpt5)
```


HIPOTESA 6

H0 = Mahasiswa di fakultas yang berbeda memiliki rata-rata manajemen waktu yang sama untuk quality time.
H1 = Mahasiswa di fakultas yang berbeda memiliki rata-rata manajemen waktu yang berbeda untuk quality time.

```{r}
#Read Excel
data <- readxl::read_excel("G:/My Drive/Saves/dataProject.xlsx")


#Pembuktian Gaussian
qualityTime_informatika <- data$menit_qualitytime[data$fakultas == "Teknik dan Informatika"]
shapiro.test(qualityTime_informatika)

qualityTime_ilkom <- data$menit_qualitytime[data$fakultas == "Ilmu Komunikasi"]
shapiro.test(qualityTime_ilkom)

qualityTime_seni <- data$menit_qualitytime[data$fakultas == "Seni dan Desain"]
shapiro.test(qualityTime_seni)

qualityTime_ekonomi <- data$menit_qualitytime[data$fakultas == "Ekonomi dan Bisnis"]
shapiro.test(qualityTime_ekonomi)


#Anova Test
hipo6 <- readxl::read_excel("G:/My Drive/Saves/dataProject.xlsx", sheet = "hipotesa6")

s.hipotesa6<- stack(hipo6)
aov_hpt6 <- aov(s.hipotesa6$values~s.hipotesa6$ind)
summary(aov_hpt6)
```


HIPOTESA 7

H0 = Mahasiswa di fakultas yang berbeda memiliki rata-rata manajemen waktu yang sama untuk kegiatan lainnya.
H1 = Mahasiswa di fakultas yang berbeda memiliki rata-rata manajemen waktu yang berbeda untuk kegiatan lainnya.

```{r}
#Read Excel
data <- readxl::read_excel("G:/My Drive/Saves/dataProject.xlsx")


#Pembuktian Gaussian
lainnya_informatika <- data$menit_lainnya[data$fakultas == "Teknik dan Informatika"]
shapiro.test(lainnya_informatika)

lainnya_ilkom <- data$menit_lainnya[data$fakultas == "Ilmu Komunikasi"]
shapiro.test(lainnya_ilkom)

lainnya_seni <- data$menit_lainnya[data$fakultas == "Seni dan Desain"]
shapiro.test(lainnya_seni)

lainnya_ekonomi <- data$menit_lainnya[data$fakultas == "Ekonomi dan Bisnis"]
shapiro.test(lainnya_ekonomi)


#Anova Test
hipo7 <- readxl::read_excel("G:/My Drive/Saves/dataProject.xlsx", sheet = "hipotesa7")

s.hipotesa7<- stack(hipo7)
aov_hpt7 <- aov(s.hipotesa7$values~s.hipotesa7$ind)
summary(aov_hpt7)
```

#Linear Regression

LM Test 1
```{r}
lmTest_menit <- lm(menit_lainnya ~ menit_hiburan + menit_pengembangan + menit_organisasi + menit_qualitytime + menit_kuliah, data = data)
summary(lmTest_menit)
par(mfrow = c(2,2))

#Cek Asumsi
plot(lmTest_menit)
shapiro.test(lmTest_menit$residuals)
lmtest::bptest(lmTest_menit)
lmtest::dwtest(lmTest_menit)

```

LM Test 2
```{r}
lmTest_hari <- lm(hari_lainnya ~ hari_hiburan + hari_pengembangandiri + hari_organisasi + hari_qualitytime + hari_kuliah, data = data)
summary(lmTest_hari)

#Cek Asumsi
plot(lmTest_hari)
shapiro.test(lmTest_hari$residuals)
lmtest::bptest(lmTest_hari)
lmtest::dwtest(lmTest_hari)

```


#Non-Parametric Analytics

variable independen yang digunakan:
1. hari_kuliah
2. hari_hiburan
3. hari_pengembangandiri
4. hari_organisasi
5. hari_qualitytime

PEMBUKTIAN TIDAK GAUSSIAN VARIABEL INDEPENDEN
```{r}
shapiro.test(data$hari_kuliah)
shapiro.test(data$hari_hiburan)
shapiro.test(data$hari_pengembangandiri)
shapiro.test(data$hari_organisasi)
shapiro.test(data$hari_qualitytime)
```


Mann-Whitney1(hari_kuliah & hari_hiburan)
```{r}
wilcox.test(data$hari_kuliah, data$hari_hiburan)

wilcox.test(data$hari_kuliah, data$hari_hiburan, alternative = "less")
wilcox.test(data$hari_kuliah, data$hari_hiburan, alternative = "greater")
```

Mann-Whitney2(hari_hiburan & hari_pengembangandiri)
```{r}
wilcox.test(data$hari_hiburan, data$hari_pengembangandiri)

wilcox.test(data$hari_hiburan, data$hari_pengembangandiri, alternative = "less")
wilcox.test(data$hari_hiburan, data$hari_pengembangandiri, alternative = "greater")
```

Mann-Whitney3(hari_pengembangandiri & hari_organisasi)
```{r}
wilcox.test(data$hari_pengembangandiri, data$hari_organisasi)

wilcox.test(data$hari_pengembangandiri, data$hari_organisasi, alternative = "less")
wilcox.test(data$hari_pengembangandiri, data$hari_organisasi, alternative = "greater")
```

Mann-Whitney4(hari_pengembangandiri & hari_qualitytime)
```{r}
wilcox.test(data$hari_pengembangandiri, data$hari_qualitytime)

```





